臺灣高雄地方法院民事裁定　九十一年小上字第一二三號
　　上　訴　人　　甲○○
　　兼法定代理人　乙○○
右當事人間侵權行為損害賠償事件，上訴人對於民國九十一年九月十三日本院岡山簡
易庭九十一年度岡小字第一七一號第一審判決提起上訴，本院裁定如左：
    主      文
上訴駁回。
第二審訴訟費用由上訴人負擔。
    理      由
一、按對於小額程序之第一審判決之上訴，非以其違背法令為理由，不得為之；所謂
    判決違背法令，乃指判決不適用法規或適用不當；而有第四百六十九條所列第一
    款至第五款事由時，其判決當然為違背法令；又當事人於第二審程序不得提出新
    攻擊或防禦方法；次按上訴不合程式或已逾期間或法律上不應准許者，第二審法
    院應以裁定駁回之，民事訴訟法第四百三十六條之二十四第二項、第四百三十六
    條之三十二第二項準用第四百六十八條及第四百六十九條第一款至第五款（同條
    第六款則不在準用之列）、第四百三十六條之二十八、第四百四十四條第一項前
    段分別定有明文。是當事人提起上訴，如依民事訴訟法第四百六十八條規定，以
    小額程序之第一審判決有不適用法規或適用法規不當為理由時，其上訴狀或理由
    狀應有具體之指摘，並揭示該法規之條項或其內容，若係成文法以外之法則，應
    揭示該法則之旨趣，倘為司法院解釋或最高法院之判例，則應揭示該判解之字號
    或其內容，如以民事訴訟法第四百六十九條第一款至第五款所列情形為理由時，
    其上訴狀或理由書，應揭示合於該條款之事實。上訴狀或理由書如未依此項方法
    表明，或其所表明者，顯與上開法條規定不相合時，即難認為已對小額程序之第
    一審判決之違背法令有具體之指摘，其上訴自難認為合法。
二、本件上訴人對小額程序之第一審判決提起上訴，僅主張：「上訴人甲○○訟案事
    實，以刑庭判決為準，惟上訴人於刑事案件審理中一再否認犯罪，全案固經刑事
    判決但民事承審法官容有獨立調查之必要；而上訴人謝謄揮係嚴父兼慈母自認已
    盡最大能力教養監督之責，詎原審判決對此根本未予調查，難謂合法」等語，卻
    未具體說明原判決有何不適用法規或適用法規不當之情形，並揭示該法規之條項
    或其內容，亦未說明原審判決違背何一字號之最高法院判例並指出其內容，及合
    於民事訴訟法第四百六十九條第一款至第五款所列各款之事實，難認對該判決之
    如何違背法令已有具體之指摘，揆諸前開法條說明，其上訴意旨仍執上開事由指
    摘原判決不備理由或判決不適用法則而違背法令，於法不合，應以裁定駁回其上
    訴。
三、據上論結，本件上訴為不合法，依民事訴訟法第四百三十六條之三十二第二項、
    四百四十四條第一項前段、第九十五條、第七十八條，裁定如主文。
中　　　華　　　民　　　國　　九十一　　年　　 十二　　 月　　　三　　　日
                                    臺灣高雄地方法院民事第一庭
~B審判長法官　楊富強
~B法　　　官　楊國祥
~B法　　　官　李勝琛
右為正本係照原本作成
本裁定不得抗告中
中　　　華　　　民　　　國　　九十一　　年　　 十二　　 月　　　六　　　日
~B法院書記官　林宜正
